臺灣彰化地方法院刑事判決　　　　 96年度訴字第12號
公 訴 人　　 臺灣彰化地方法院檢察署檢察官
被　　告　　 甲○○
上列被告因違反毒品危害防制條例案件，經檢察官提起公訴（九
十五年度毒偵字第四九四六號），本院認有刑事訴訟法第二百七
十三條之一第一項之情形，而改依簡式審判程序判決如下：
    主    文
甲○○施用第一級毒品，累犯，處有期徒刑捌月。
    犯  罪  事  實
一、甲○○前因施用毒品案件，經送觀察、勒戒後，認無繼續施
    用毒品之傾向，於民國九十年三月七日執行完畢釋放，並由
    臺灣彰化地方法院檢察署檢察官以九十年度毒偵字第七四六
    號為不起訴處分確定。又因九十一年間犯竊盜罪，及於九十
    二年間因施用毒品案件，經本院分別以九十一年度斗簡字第
    四五二號、九十二年度訴字第一八八號判處有期徒刑四月、
    及一年確定，經定應執行刑為有期徒刑一年三月，甫於九十
    四年一月三十一日縮短刑期而執行完畢。甲○○再因施用毒
    品案件，經本院於九十五年十月十一日，以九十五年度訴字
    第一四五二號判處有期徒刑一年二月，並於同年十一月八日
    確定（尚未執行完畢）。詎猶不知悔改，復於前案宣示判決
    後之九十五年十月二十八日晚間八時許，在其位在彰化縣員
    林鎮中央里田中央巷十九號之住處內，以將海洛因粉末加水
    置入針筒注內射之方式，施用第一級毒品海洛因一次。嗣於
    九十五年十月三十日下午三時十分許，在彰化縣永靖鄉○○
    路與東興路二六○巷口，因形跡可疑為警查獲，經其同意採
    集尿液送驗後，結果呈嗎啡陽性之反應，始悉上情。
二、案經彰化縣警察局員林分局報請臺灣彰化地方法院檢察署檢
    察官偵查起訴。
    理    由
一、本件被告甲○○所犯係死刑、無期徒刑、最輕本刑為三年以
    上有期徒刑或高等法院管轄第一審案件以外之罪，並於本院
    行準備程序時就被訴事實為有罪之陳述，本院合議庭依前揭
    規定，經評議結果，裁定改由受命法官獨任行簡式審判程序
    ，先予敘明。
二、上揭犯罪事實，業據被告甲○○迭於警詢及本院行準備程序
    、審理程序時坦承不諱，且其於九十五年十月三十日為警查
    獲時所採取之尿液，經送鑑驗結果，確呈嗎啡陽性反應，此
    有彰化縣警察局員林分局委託檢驗尿液代號與真實姓名對照
    單，及詮昕科技股份有限公司九十五年十一月十七日濫用藥
    物尿液檢驗報告各一紙附卷可稽，足認被告之自白應與事實
    相符，應可採信。再查，被告前因施用毒品案件，經送觀察
    、勒戒後，認無繼續施用毒品之傾向，於九十年三月七日執
    行完畢釋放，並由臺灣彰化地方法院檢察署檢察官以九十年
    度毒偵字第七四六號為不起訴處分確定，有臺灣彰化地方法
    院檢察署刑案資料查註紀錄表及臺灣高等法院被告前案紀錄
    表各一份附卷可稽；被告於送觀察、勒戒執行完畢釋放後五
    年內再犯施用毒罪，應依法論科。本件犯罪事證明確，被告
    前開犯行洵堪認定。
三、按海洛因係毒品危害防制條例所定之第一級毒品，不得非法
    施用。核被告甲○○所為，係犯毒品危害防制條例第十條第
    一項之施用第一級毒品罪。被告為施用毒品而持有第一級毒
    品，其持有之低度行為應為施用之高度行為所吸收，不另論
    罪。又被告前因竊盜及施用毒品案件，經本院分別以九十一
    年度斗簡字第四五二號、九十二年度訴字第一八八號判處有
    期徒刑四月、及一年確定，經定應執行刑為有期徒刑一年三
    月，甫於九十四年一月三十一日縮短刑期而執行完畢，有臺
    灣彰化地方法院檢察署刑案資料查註紀錄表及臺灣高等法院
    被告前案紀錄表各一份附卷可稽，被告於受有期徒刑之執行
    完畢後，五年內再犯有期徒刑以上之罪，為累犯，應依刑法
    第四十七條第一項規定，加重其刑。爰審酌被告前曾有施用
    毒品罪，猶不知悔改，再施用本件毒品，惟其對他人權益之
    侵害仍屬有限，於警詢中及本院行準備程序與審理時均已坦
    承犯行，暨其犯罪動機、施用之次數僅一次等一切情狀，量
    處如主文所示之刑，以示懲儆。
四、另臺灣彰化地方法院檢察署96年度毒偵字第1004號移送併辦
    意旨略以：被告基於施用海洛因之包括一罪犯意，於96年1
    月21日，在彰化縣員林鎮中央里田中央巷19號住處，施用第
    1級毒品海洛因1次，嗣於同年月22日下午3時許，在上揭處
    所前，為警查獲，因認被告涉有施用第1級毒品海洛因之犯
    行，且被告此部分犯行與前揭論罪科刑業經起訴之施用第1
    級毒品犯行間，屬於包括一罪之集合犯，亦應移送本院併案
    審理等語。然海洛因屬中樞神經抑制劑，使用者固會對其產
    生生理及心理之依賴性，惟施用者是否因而對海洛因習慣成
    癮，仍應視施用者之施用劑量、施用頻率及個人耐藥性等因
    素而定，若其施用毒品之時間、地點亦非屬密接，應認係另
    行起意為之，要難論以屬「接續犯」或「集合犯」之一罪關
    係。經查，本案認定被告施用海洛因之時間，與併案部分相
    距逾二個月，其間無任何證據足資證明被告有接續施用海洛
    因或成癮之情形，上開移送併案施用海洛因之犯行與經起訴
    論罪部分之犯行間，明顯可分而具有獨立性，自核與「數行
    為於同時同地或密切接近之時地實施」之特性並不相符，已
    難認合於「接續犯」之前提要件，且亦不能依「集合犯」逕
    將被告上開施用海洛因之犯行論以「包括一罪」。準此，檢
    察官移送併案審理部分，本院無從併予審究，應退回由檢察
    官另行酌處，併予敘明。
據上論斷，應依刑事訴訟法第二百七十三條之一第一項、第二百
九十九條第一項前段，毒品危害防制條例第十條第一項，刑法第
十一條前段、第四十七條第一項，判決如主文。
本案經檢察官吳宗達到庭執行職務。
中　　華　　民　　國　　96　　年　　3　　月　　30  　日
                  刑事第五庭         法  官    吳俊螢
以上正本證明與原本無異。
如不服本判決，應於判決送達後十日內向本院提出上訴狀（須附
繕本）。
中　　華　　民　　國　　96　　年　　3　　月　　30  　日
                                     書記官    林怡吟
附錄本案論罪科刑法條全文：
毒品危害防制條例第十條第一項
施用第一級毒品者，處六月以上五年以下有期徒刑。
